【裁判字號】    98,竹勞簡,6
【裁判日期】    980521
【裁判案由】    給付資遣費
【裁判全文】
臺灣新竹地方法院民事判決             98年度竹勞簡字第6號
原      告  丙○○
訴訟代理人  乙○○
被      告  亞全科技股份有限公司
                      統一編號.
法定代理人  甲○○
                        弄15.
上列當事人間給付資遣費事件，本院於民國98年5月7日言詞辯論
終結，判決如下：
    主      文
被告應給付原告新台幣參拾玖萬柒仟玖佰壹拾玖元，及自民國九
十七年十二月十六日起至清償日止，按年息百分之五計算之利息
。
訴訟費用由被告負擔。
本判決第一項得假執行。
    事實及理由
壹、程序部分
一、本件原告原係向本院聲請核發支付命令，惟被告業於法定期
    間內提出異議，依據民事訴訟法第519條第1項規定，即應以
    原支付命令之聲請視為起訴。
二、被告經合法通知，未於言詞辯論期日到場，核無民事訴訟法
    第386條各款所列情形，爰依原告聲請，准由其一造辯論而
    為判決。
三、按訴狀送達後，原告不得將原訴變更或追加他訴，但擴張或
    減縮應受判決事項之聲明者，不在此限，民事訴訟法第255
    條第1項第3款定有明文。本件原告起訴原請求被告給付原告
    新臺幣（下同）372,253元，及自民國（下同）97年11月14
    日起至清償日止，按年利率百分之5計算之利息，嗣於訴訟
    進行中，變更訴之聲明請求被告應給付原告397,919 元及自
    支付命令繕本送達被告翌日起至清償日止，按年息百分之5
    計算之利息，核屬擴張應受判決事項之聲明，應予准許。
貳、實體方面
一、原告起訴主張：原告自95年2月16日起任職於被告亞全科技
    股份有限公司，約定每月薪資為60,650元，詎料被告竟自97
    年7月1日起至97年10月15日止無故不支付原告每月薪資，共
    積欠原告薪資合計212,275元（計算式：60,650元×3（月）
    ＋60,650元／30×15（日）＝212,275元）。查被告公司無
    故未依勞動契約給付原告薪資，原告已於97年10月15日不經
    預告終止兩造間之勞動契約，原告自得依據原告年資請求被
    告給付資遣費161,733元【計算式為：60,650×2（95年2 月
    16日至97年2月15日止共2年）＋60,650×8／12（97年2月16
    日至97年10月15日止共8月）=l61,733元】。又原告因公出
    差於97年7月至9月間共墊支交通費5,597元；再被告公司自
    97年5月1日至原告97年10月15日共計5.5個月並未依勞工退
    休金條例每月提撥百分之6之勞工退休金，原告自得請求被
    告給付未提撥之勞工退休金20,064元及前開墊支之交通費
    5,597元，扣除原告應支付被告合計3.5個月之停車費1,750
    元，合計被告應給付原告積欠工資、資遣費、墊支交通費及
    每月提撥之勞退基金合計397,919元。並聲明：如主文所示
    。
二、被告經合法通知，並未於言詞辯論期日到場，亦未提出書狀
    作任何答辯。
三、原告主張其自95年2月16日起受僱於被告，每月薪資60,650
    元，被告自97年7月起即未依約給付報酬，經原告於97年10
    月13日以存證信函依勞動基準法第14條第1項第5款之規定，
    主張自97年10月15日起終止兩造間勞動契約，被告共積欠原
    告自97年7月起至97年10月15日止之薪資報酬，共計212,275
    元未獲給付等事實，業據其提出科學工業園區管理局勞資爭
    議案件協調會紀錄、存證信函、薪資明細表等件為證，核屬
    相符。被告經合法之通知，未於言詞辯論期日到場，僅提出
    支付命令異議狀表示本件事實理由尚有爭議云云，惟未提出
    任何書證以資憑佐，自堪認定原告前開主張為真實。
四、按雇主有不依勞動契約給付工作報酬，或違反勞動契約或勞
    工法令，致有損害勞工權益之虞等情形者，勞工得不經預告
    終止契約，勞動基準法第14條第1項第5款及第4項定有明文
    。經查，被告確實未依約給付薪資報酬予原告，已如前述，
    則原告依上開規定，於97年10月13日以存證信函向被告表示
    自97年10月15日起終止兩造間勞動契約，自生效力。承此，
    原告自得依同法第14條第4項準用第17條規定請求被告給付
    資遣費。
五、次按，雇主依前條終止勞動契約者，應依左列規定發給勞工
    資遣費：一、在同一雇主之事業單位繼續工作，每滿1年發
    給相當於1個月平均工資之資遣費。二、依前款計算之剩餘
    月數，或工作未滿1年者，以比例計給之。未滿1個月者以1
    個月計，勞動基準法第17條定有明文；又勞工適用本條例之
    退休金制度者，適用本條例後之工作年資，於勞動契約依勞
    動基準法第11條、第13條但書、第14條及第20條或職業災害
    勞工保護法第23條、第24條規定終止時，其資遣費由雇主按
    其工作年資，每滿1年發給1/2個月之平均工資，未滿1年者
    ，以比例計給，最高以發給6個月平均工資為限，不適用勞
    動基準法第17條之規定，勞工退休金條例第12條亦有明文。
    經查，本件原告自95年2月16日起受僱於被告，至原告終止
    勞動契約之日即97年10月15日止，工作時間為2年8月，原告
    自得依據原告年資請求被告給付資遣費161,733元【計算式
    為：60,650×2（95年2月16日至97年2月15日止共2年）＋
    60,650×8／12（97年2月16 日至97年10月15日止共8月）
    =l61,733元】。又原告因公出差於97年7月至9月間共墊支交
    通費5,597元，有被告公司轉帳傳票附卷可稽，則原告請求
    被告給付此部分墊支之交通費，亦有理由。
六、另按勞工退休金自勞工到職之日起提繳至離職當日止。但選
    擇自本條例施行之日起適用本條例之退休金制度者，其提繳
    自選擇適用本條例之退休金制度之日起至離職當日止，勞工
    退休金條例第16條定有明文。又雇主未依本條例之規定按月
    提繳或足額提繳勞工退休金，致勞工受有損害者，勞工得向
    雇主請求損害賠償，同條例第31條第1項亦有明文。查被告
    自97年5月1日起至97年10月15日共計5.5個月未依勞工退休
    金條例每月提撥百分之6之勞工退休金3,648元，有勞工退休
    金個人專戶資料附卷可稽，則原告請求被告賠償未提撥之勞
    工退休金20,064元之損害，亦屬有據。
七、從而，原告依勞動契約之法律關係，訴請被告給付積欠之薪
    資212,275元、資遣費161,733元、墊支交通費5,597元、勞
    工退休金損害賠償金20,064元，並自行扣除原告應支付被告
    公司之停車費用1,750元，合計請求被告給付397,919元，及
    自支付命令狀繕本送達被告翌日即97年12月16日起至清償日
    止，按年息百分之5計算之利息，即無不合，應予准許。
八、本件係依民事訴訟法第427條第1項適用簡易訴訟程序所為被
    告敗訴之判決，應依民事訴訟法第389條第1項第3款之規定
    ，依職權宣告假執行。
據上論結：本件原告之訴為有理由，依民事訴訟法第436條第2項
、第385條第1項前段、第78條、第389條第1項第3款，判決如主
文。
中    華    民    國    98    年    5    月    21     日
                  民事第二庭    法      官  楊明箴
以上正本係照原本作成。
如對本判決上訴，須於判決送達後20日內向本院提出上訴狀。
中    華    民    國    98    年    5    月    21     日
                                書記官  龔紀亞


司法院資訊處製作；財團法人民間司法改革基金會備份。
